【裁判字號】    99,法,1
【裁判日期】    990226
【裁判案由】    修改捐助章程
【裁判全文】
臺灣桃園地方法院民事裁定                 99年度法字第1號
聲  請  人  甲○○即財團法人臺灣省桃園縣楊梅妙法道場
上列聲請人間請求修改捐助章程事件，本院裁定如下：
    主      文
財團法人臺灣省桃園縣楊梅妙法道場捐助章程第十一條、第十二
條准予變更如附表對照表所示。
聲請程序費用由聲請人負擔。
    理      由
一、按「財團之組織及其管理方法，由捐助人以捐助章程或遺囑
    定之。捐助章程或遺囑所定之組織不完全，或重要之管理方
    法不具備者，法院得因主管機關、檢察官或利害關係人之聲
    請，為必要之處分。」，「為維持財團之目的或保存其財產
    ，法院得因捐助人、董事、主管機關、檢察官或利害關係人
    之聲請，變更其組織。」，民法第62條、第63條定有明文。
二、聲請意旨略以：
    (一)財團法人臺灣省桃園縣楊梅妙法道場前召開信徒大會修改
      章程，聲請人遂就涉及組織部分，向鈞院聲請為必要之處
      分，於民國98年8 月18日經鈞院98年度法字第7 號民事裁
      定准許變更在案。
    (二)聲請人於98年9 月29日檢附上開裁定向主管機關桃園縣政
      府申請許可變更章程登記，經桃園縣政府轉由桃園縣楊梅
      鎮公所於98年10月12日函覆，認前經鈞院裁定許可變更之
      章程條文，部分與桃園縣政府98年4 月22日府民宗字第09
      80150572號令公布施行之「桃園縣宗教事務財團法人設立
      許可及監督要點」之規定不符，故應將修正後之組織章程
      再送法院裁定後，始得依行政程序送楊梅鎮公所後轉桃園
      縣政府辦理。
    (三)聲請人向桃園縣政府承辦人查詢得知，前述鈞院98年度法
      字第7號裁定准許變更之內容，應予變更：
      1.第11條第3 項、第4 項所載「無記名『單』記法」，應
        變更為「無記名『連』記法」（聲請狀誤載為第11條第
        2 項、第3 項）；
      2.第12條「董監事任期，均定為『五』年，連選得連任。
        」，均與上述桃園縣政府所定之「桃園縣宗教事務財團
        法人設立許可及監督要點」第13條第（一）點規定「董
        事名額以五至二十一人為限，並須為單數，其每屆任期
        除法規另有規定外，不得逾三年。」規定不符，故應變
        更為「董監事任期，均定為『三』年，連選得連任。」
        。
    (四)綜上，爰檢附法人登記證書影本、舊捐助章程及新捐助章
      程各1 份、98年1 月4 日研議修訂捐助章程之董事會議紀
      錄、98年1 月18日信徒常年大會議事紀錄、章程再修政條
      文對照表、章程第11條及第12條修正條文對照表各1 份，
      依法聲請准許修改章程。
三、經核，聲請人所聲請准予補充變更財團法人台灣省桃園縣楊
    梅妙法道場捐助章程如附表對照表所示之部分，屬令組織較
    完全或重要之管理方法較具備者，與財團法人之立法精神並
    不違背，且與民法有關法人之規定亦無牴觸。此部分聲請變
    更章程，尚無不合，應予准許。
四、依非訟事件法第21條第1 項前段，裁定如主文。
中    華    民    國    99    年    2     月    26    日
                  民事第三庭    法  官  陳心婷
以上正本係照原本作成
如對本裁定抗告，須於裁定送達後10日內向本院提出抗告狀，並
繳納抗告費新臺幣1,000元
中    華    民    國    99    年    2     月    26    日
                                書記官  林君燕
┌─────────────────────────────────────────┐
│附表：99年度法字第1號                                                             │
├─────────────────────┬───────────────────┤
│       原       條        文              │      修      正      條      文      │
├─────────────────────┼───────────────────┤
│第十一條                                  │第十一條                              │
│本章程於民國九十八年修正後當屆之董、監    │本章程於民國九十八年修正後當屆之董、監│
│事，由本法人信徒名冊所列信徒，以無記名    │事，由本法人信徒名冊所列信徒，以無記名│
│單記法選任之。                            │單記法選任之。                        │
│前項董、監事之選任，亦可由本法人信徒名    │前項董、監事之選任，亦可由本法人信徒名│
│冊所列信徒以通訊投票方式為之。採通訊投    │冊所列信徒以通訊投票方式為之。採通訊投│
│票時，應以記名單記法選任之。              │票時，應以記名單記法選任之。          │
│第一項當屆之董事選出後，以後之董事及候    │第一項當屆之董事選出後，以後之董事及候│
│補董事，由上屆董事會自熱心奉獻教務之信    │補董事，由上屆董事會自熱心奉獻教務之信│
│徒中，就應選出之董事及候補董事總名額，    │徒中，就應選出之董事及候補董事總名額，│
│提名二倍之候選人，由董事以無記名單記法    │提名二倍之候選人，由董事以無記名連記法│
│選舉之。按得票數排序，前五名為董事，第    │選舉之。按得票數排序，前五名為董事，第│
│六至第八名為候補董事。如票數相同時，抽    │六至第八名為候補董事。如票數相同時，抽│
│籤決定董事當選人及候補董事之遞補順位。    │籤決定董事當選人及候補董事之遞補順位。│
│第一項當屆之監事選出後，以後之監事及候    │第一項當屆之監事選出後，以後之監事及候│
│補監事，由上屆監事會自熱心奉獻教務之信    │補監事，由上屆監事會自熱心奉獻教務之信│
│徒中，就應選出之監事及候補監事總名額，    │徒中，就應選出之監事及候補監事總名額，│
│提名二倍之候選人，由監事以無記名單記法    │提名二倍之候選人，由監事以無記名連記法│
│選舉之。按得票數排序，前三名為監事，第    │選舉之。按得票數排序，前三名為監事，第│
│四及第五名為候補監事。如票數相同時，抽    │四及第五名為候補監事。如票數相同時，抽│
│籤決定監事當選人及候補監事之遞補順位。    │籤決定監事當選人及候補監事之遞補順位。│
├─────────────────────┼───────────────────┤
│第十二條                                  │第十二條                              │
│董監事任期，均定為五年，連選得連任。      │董監事任期，均定為三年，連選得連任。  │
│董事、董事長及監事如有變更者，應於報請    │董事、董事長及監事如有變更者，應於報請│
│主管機關核可後，依法辦理變更登記。        │主管機關核可後，依法辦理變更登記。    │
└─────────────────────┴───────────────────┘

司法院資訊處製作；財團法人民間司法改革基金會備份。
